臺灣臺南地方法院刑事判決　　　
111年度交易字第28號
公  訴  人  臺灣臺南地方檢察署檢察官
被      告  湯豐銘


            李炳輝



上列被告因過失傷害案件，經檢察官提起公訴（110年度調偵字
第2431號），本院判決如下：
    主  文
本件公訴不受理。
    理  由
一、公訴意旨如起訴書所載(如附件)。
二、按告訴乃論之罪，告訴人於第一審辯論終結前得撤回其告訴
    ，又告訴經撤回者，應諭知不受理之判決，刑事訴訟法第23
    8條第1項、第303條第3款分別定有明文。
三、查本件告訴人張惠珍告訴被告湯豐銘、李炳輝過失傷害案件
    ，檢察官起訴書意旨認被告等均係觸犯刑法第284條前段之
    過失傷害罪嫌，經本院審酌起訴書及全案卷證之結果亦同此
    認定，依同法第287條前段之規定，即須告訴乃論。茲因告
    訴人具狀撤回告訴，此有撤回告訴狀附卷足參（本院卷第25
    頁）。依照首開說明，本件爰不經言詞辯論，逕為諭知不受
    理之判決。
據上論斷，應依刑事訴訟法第303條第3款、第307條，判決如主
文。
中　　華　　民　　國　　111 　年　　2 　　月　　23　　日
                  刑事第五庭    法　官  蔡奇秀
以上正本證明與原本無異。
如不服本判決應於收受本判決後20日內向本院提出上訴書狀，並
應敘述具體理由。其未敘述上訴理由者，應於上訴期間屆滿後20
日內向本院補提理由書狀（均須按他造當事人之人數附繕本）「
切勿逕送上級法院」。 
　　　　　　　　　　　　　　　　書記官　黃郁淇
中　　華　　民　　國　　111 　年　　2 　　月　　23　　日
附件：
臺灣臺南地方檢察署檢察官起訴書
                                   110年度調偵字第2431號
　  被      告　湯豐銘　男　44歲（民國00年0月00日生）
　　　　　　　　　　　　住雲林縣○○鄉○○00號
　　　　　　　　　　　　國民身分證統一編號：Z000000000號
　　          　李炳輝　男　39歲（民國00年0月00日生）
　　　　　　　　　　　　住臺東縣○○鄉○○路0段000號
　　　　　　　　　　　　居高雄市○○區○○○路000號11樓
　　　　　　　　　　　　國民身分證統一編號：Z000000000號
上列被告等因過失傷害案件，業經偵查終結，認應提起公訴，茲
將犯罪事實及證據並所犯法條分敘如下：
　　　　犯罪事實
一、湯豐銘、李炳輝於民國109年12月7日中午，各駕駛車牌號碼
    000-00號營業用大貨車（下稱A車）、062-XW號營業用半聯
    結車（下稱B車），沿國道1號公路中線車道南往北方向行駛
    ，於同日12時30分許，行經北向314.3公里附近時，湯豐銘
    欲經由外側車道，進入新市北地磅站過磅，本應注意載重之
    貨車進入地磅站時，應依標誌、標線、號誌指示行駛，李炳
    輝則應注意車前狀況，及保持安全距離，而依當時天候晴、
    日間自然光線、柏油路面乾燥、無缺陷、無障礙物、視距良
    好等情形，並無不能注意之情事，竟均疏未注意及此，湯豐
    銘因外側車道欲駛入地磅站之車輛眾多，乃減速往右切換至
    外側車道，致其後方之白色廂型車（下稱W車）亦急煞減速
    ，於W車後方之李炳輝見狀閃避不及，於高速行駛中之車頭
    乃失控往內側車道轉橫移。適張惠珍駕駛車牌號碼000-0000
    號自用小客車（下稱C車），沿同公路內側車道駛至，因煞
    避不及而與B車車頭發生碰撞，致受有胸部挫傷併右側肋骨骨
    折之傷害。 
二、嗣湯豐銘、李炳輝於未被發覺犯罪前，前者經警於麻豆交流
    道攔停帶回，後者向至現場處理之員警，當場承認為肇事人
    而自首，並接受裁判。
三、案經張惠珍訴由內政部警政署國道公路警察局第四公路警察大
    隊函送偵辦。
　　　　證據並所犯法條
一、證據清單暨待證事實
編號 證據名稱 待證事實 1 被告湯豐銘於警詢及偵查中之供述 坦承全部犯罪事實不諱。 2 被告李炳輝於警詢及偵查中之供述 否認犯行，辯稱：我有保持安全距離云云。經查： ㈠依下述B車車速圖，B車案發前速度至少為50公里/小時，依相關規定，安全距離至少為30公尺。惟依卷附監視器畫面翻拍照片，B車案發時與W車相距顯不足30公尺。 ㈡是其前揭所辯，無非係臨訟飾卸之詞，洵無足採。 3 證人即告訴人張惠珍於警詢中之指述及偵查中之具結證述 全部犯罪事實。 4 道路交通事故現場圖、道路交通事故調查報告表㈠㈡各1份、監視器畫面翻拍照片6張、行車紀錄器畫面翻拍照片18張、現場暨車損照片12張、A、B兩車車速圖2份、新市地磅個別資料全暨照片1份 ㈠本件事故現場狀況與位置、車輛行進方向、速度，及A、B、C車肇事後之位置與受損情形。 ㈡湯豐銘、李炳輝肇事時客觀上並無不能注意之情事。 5 財團法人麻豆新樓醫院診斷證明書1紙 張惠珍因本次車禍，受有如事 實欄所載傷勢之事實。 6 臺南市車輛行車事故鑑定 會南鑑0000000案鑑定意見書1份 ㈠李炳輝駕駛B車，未注意車前狀況，未保持安全距離，為肇事主因之事實。 ㈡湯豐銘駕駛A車，欲進入地磅站，未依標誌、標線、號誌指示行駛，為肇事次因之事實。 
二、論罪說明：
  ㈠核被告湯豐銘、李炳輝所為，均係犯刑法第284條前段之過失
    傷害罪嫌。
  ㈡再被告湯豐銘、李炳輝於未被發覺犯罪前，前者經警於麻豆
    交流道攔停帶回，後者向至現場處理之員警，當場承認為肇
    事人而自首，有國道公路警察局第四公路警察大隊新市分隊道
    路交通事故肇事人自首情形紀錄表2紙附卷可參，請均依刑法第
    62條本文規定，減輕其刑。
三、依刑事訴訟法第251條第1項提起公訴。
　　此　致
臺灣臺南地方法院
中　　華　　民　　國　 110　　年　　11　　月　　24　　日
　　                          檢察官  粟  威  穆
本件證明與原本無異
中　　華　　民　　國　 110　　年　　12　　月　　8 　　日
　　                          書記官  楊  娟  娟
附錄本案所犯法條全文：
中華民國刑法第284條
因過失傷害人者，處 1 年以下有期徒刑、拘役或 10 萬元以下
罰金；致重傷者，處 3 年以下有期徒刑、拘役或 30 萬元以下
罰金。